臺灣高等法院高雄分院刑事判決　　　　　　　九十三年度重上更(三)字第三號
　　上　訴　人　台灣高雄地方法院檢察署檢察官
　　被　　　告　丁○○
　　選任辯護人　周村來
　　　　　　　　周元培
　　被　　　告　戊○○
　　選任辯護人　林維毅
　　被　　　告　丙○○
　　被　　　告　甲○○
　　右二人共同
　　選任辯護人　吳賢明
　　　　　　　　王進勝
　　　　　　　　黃馨儀
　　被　　　告　乙○○
　　選任辯護人　蔡錫欽
　　　　　　　　邱揚勝
右上訴人因被告貪污治罪條例等案件，不服臺灣高雄地方法院八十六年度訴字第一三
五四號中華民國八十七年四月三日第一審判決（起訴案號：臺灣高雄地方法院檢察署
八十六年度偵字第八五二四號），提起上訴，判決後經最高法院第三次發回更審，本
院判決如左：
      主  文
上訴駁回。
      理  由
一、公訴意旨略以：
  (一)被告丁○○自民國（下同）八十年六月一日起至八十五年九月十八日任職高雄市
    政府建設局局長，被告丙○○、甲○○則均係該局六科技士，均為依據法令從事
    公務之人員，三人基於共同圖利被告乙○○之犯意，於「旗津海岸公園後續開發
    工程」（以下簡稱「旗津海岸公園工程」）第一期工程細部設計時，先由丁○○
    假借實施公開徵圖須耗費時日之理由，而未公開實施第一期工程委託設計之徵圖
    比賽，逕自指定當時仍任職於高雄市政府建設局六科技士之乙○○，負責第一期
    工程之細部設計，並將原任高雄市政府建設局三科之技士丙○○調至建設局六科
    ，協助乙○○進行第一期工程之細部設計。嗣乙○○於八十二年四月十六日辭職
    ，並即開設「乙○○建築師事務所」，且於八十二年四月二十六日至高雄市政府
    工務局完成建築師登錄，並於八十二年七月二十七日參加「旗津海岸公園工程」
    第二期工程委託設計徵圖比賽，獲選為第一名，丁○○明知乙○○甫自建設局離
    職，且無能力測算工程施工數量，竟不即請其迴避，仍親自指示承辦第二期工程
    委託設計徵圖比賽之技士丙○○，於徵圖須知第七條獎勵部分，加寫「本公園開
    發各期工程（八十三年－八十五年度）」等字，據此讓乙○○順利取得「旗津海
    岸公園工程」第三、四期工程之設計、監造權。且乙○○辭職後，丁○○便指示
    技士丙○○負責「旗津海岸公園工程」之設計審查及發包業務，專責審核乙○○
    之設計圖，丙○○基於當時建設局長丁○○指示其協助乙○○之意思，遂於徵圖
    及工程施工期間，以「縮短審核流程」為由，經常偕同建設局六科技士甲○○，
    多次前往位於高雄市苓雅區○○○路三十五號十九樓「乙○○建築師事務所」，
    幫乙○○修改設計圖及測算工程施工數量，除使其順利獲得徵圖比賽第一名，取
    得設計監造權外，並使其順利完成工程之設計及修改，以避免違反「旗津海岸公
    園後續開發工程第二期工程」委託設計、監造契約第八條（解除契約）第一款約
    定「乙方無故逾越各項期限致甲方認定乙方不能依限完成者」及第二款約定「設
    計內容違反有關建築法令、審計法令或其他相關法令」及第九條（罰則）之約定
    ，以順利取得「旗津海岸公園工程」第二、三、四期之規劃，共圖利乙○○，取
    得服務費計新台幣（下同）一千二百三十一萬六千八百十九元。
  (二)周德雄（已判決無罪確定）原係高雄市政府建設局六科科長，被告戊○○為該局
    六科股長，甲○○為該局六科技士，三人均負責「旗津海岸公園工程」之督工業
    務，乙○○則係高雄市政府建設局委託，對「旗津海岸公園工程」第二、三、四
    期負責監造，均為依據法令從事公務之人員，四人共同基於圖利「旗津海岸公園
    工程」第二期土木工程承包商「峰億營造工程股份有限公司」（以下簡稱「峰億
    營造公司」）之犯意，乙○○於「旗津海岸公園工程」第二期土木工程施工期間
    ，明知該工程花台部分，其中一座內摻保麗龍，一座內有石片，餘三十座灌漿水
    泥不足，填沙太多，柱廊拱門部分，其中三座底部摻有保麗龍，框架式涼亭部分
    ，亦有數座橫樑底部石板內亦摻有保麗龍等未依設計圖施工等情形，竟未確實善
    盡監工之責，並詳實將上揭工程施工狀況填載於監工日報表上，形式上僅記載不
    實之施工進度。周德雄、戊○○、甲○○身為現場督工人員，亦均明知監工日報
    表上之不實記載與現場施工情形不一，竟予會章審核通過，足生損害於高雄市政
    府對於判斷驗收通過與否之正確性，並使現場驗收人員因誤信已依設計圖施工，
    予以驗收，圖利峰億營造公司於工程尚未確定完工前，即領取該期工程款。
  (三)因認被告丁○○、丙○○、甲○○、戊○○、乙○○所為，係犯貪污治罪條例第
    六條第一項第四款之罪嫌。被告戊○○、甲○○、乙○○另犯刑法二百十六條、
    二百十三條之罪嫌，與前揭所犯圖利罪之間，有方法結果之牽連關係，為牽連犯
    ，屬裁判上一罪，請從重圖利罪處斷云云（甲○○涉嫌行使偽造文書部分，起訴
    書犯罪事實二部分已述，惟「證據及所犯法條」欄漏未論罪）。
二、公訴人認被告丁○○、丙○○、甲○○、戊○○、乙○○等人涉有右揭罪嫌，係
    以：
  (一)被告丁○○、丙○○、甲○○部分：(1)被告丙○○、甲○○確於徵圖及施工期間
    ，常相偕至乙○○建築師事務所幫忙其測算工程施工數量並幫忙李某修改設計圖
    ，丙○○並提供許多資料及工程規劃構想圖予乙○○一節，業據被告周德雄於八
    十五年十二月三十日在高雄市調查處調查時供承屬實，況被告丙○○、甲○○亦
    坦承於徵圖期間相偕至乙○○建築師事務所，以及被告甲○○更進而坦承與被告
    丙○○相偕至李某事務所修改設計圖之事實不諱，足見被告丙○○、甲○○二人
    顯有圖利被告乙○○，使其順利取得徵圖比賽第一名，而取得設計監造權之圖利
    犯意，否則豈有於徵圖前，尚至被告乙○○事務所幫忙其測算施工數量及修改設
    計圖並提供相關資料之理。(2)旗津海岸公園第一期工程僅由當時任職高雄市政府
    之乙○○及該市政府相關人員設計，並未公開徵圖等情，業據被告乙○○供承不
    諱，被告乙○○於解職向高雄市政府登錄後，被告丁○○卻突然宣佈第二期工程
    須公開徵圖且指派與乙○○頗有情誼之被告丙○○承辦此案，被告丙○○、甲○○二人再相偕至乙○○事務所，幫其修改設計圖，測算施工數量，而被告乙○○
    於取得設計監造權後，被告丁○○再指示被告丙○○於徵圖須知第七項有關獎勵
    部分，加註「本公園開發各期工程（八十三－八十五年度）等字樣，亦據被告丁○○、丙○○自承不諱，被告丁○○雖辯稱：徵圖必須一次完成，工程才能銜接
    云云。然徵圖須一次完成，則第一期工程何以未公開徵圖，俟被告乙○○解職並
    登錄後，又公開徵圖﹖又何以公開徵圖時，未說明係二、三、四期工程一次公開
    徵圖，而於被告乙○○取得第二期監造、設計權後，又加註「本公園開發各期工
    程（八十三－八十五年度）」字樣，使其順利取得各期工程設計、監造之權﹖是
    從被告三人，盡力為乙○○修改設計圖、測算施工數量，並於李某取得設計、監
    造權後，復加註使乙○○順利取得第三、四期工程之內容，謂被告等人，無圖利
    乙○○之犯意及犯行，孰能置信﹖
  (二)被告戊○○、甲○○、乙○○涉嫌偽造文書圖利部分：以本件工程第二期工程花
    台、拱門確摻有保麗龍之事實，業據乙○○、謝同等人於高雄市調查處調查時供
    承不諱，並有現場照片附卷足稽，而花台、拱門高度、寬度均超出原設計圖二十
    公分之事實，亦據高雄市政府建設局政風室主任朱陸艇於本署八十四年偵字第二
    三四七九號詐欺案偵查時結證屬實，而被告等人明知峰億營造公司未依設計圖施
    工，竟於監工日誌記載依工程進度施工之不實事項，使驗收人員誤信已依設計圖
    施工而予驗收通過等語，為其論據。
三、訊之被告丁○○、丙○○、甲○○、戊○○、乙○○五人於偵查、原審及本院歷
    審調查、審理時均堅決否認有上開對於主管或監督之事務，直接或間接圖利私人
    不法之利益等情事，被告周德雄、戊○○、乙○○等三人亦否認有行使公務員明
    知為不實之事項，而登載於職務上所掌之公文書等犯行。
（一）被告丁○○辯稱：我自八十年六月一日至八十五年九月十八日擔任高雄市政府
      建設局（下稱建設局）局長，旗津海岸公園工程是於八十一年間編列規劃費三
      百五十萬元，委託太平洋工程顧問股份有限公司（下稱太平洋顧問公司）進行
      整體規劃，高雄市議會一直至八十二年一月八日始將該工程之簡報排上議程，
      在議員發表意見後，再交由太平洋顧問公司規劃修正，該公司於八十二年二月
      十二日之後才送至建設局，當時距年度決算之八十二年六月三十日，僅剩四個
      月餘，若要辦徵圖比賽就要費時二個多月，再進行細部設計亦要二、三個月，
      再加上有三個工程要發包，等作業完，決算年度已結束，則依規定經費要收回
      ，且預算執行率降低，亦會受到行政處分，所以當時考量局裡有幾位土木工程
      人才，如副局長沈金雄、技正楊天護、技士丙○○、乙○○、吳欣翰等人，而
      乙○○有建築師執照，且第一期工程較簡單，只設計停車場、花台、人行步道
      等，金額只有五千萬元，自行設計可省掉設計費用及免除徵圖時間，故由局裡
      大家共同參與設計，但並未指定由專人如乙○○等人負責，後第一期工程發包
      後，局裡同仁於八十二年四月十六日至旗津會勘工地時，發生車禍，技正楊天
      護腦部受傷，科長周德雄腳部、膝蓋碎裂，技士吳欣翰頭部外傷住院，乙○○
      亦於八十二年四月十六日離職，工程技術人才不足，且第二期工程較為複雜，
      又有其他工程如壽山步道遷移業務，而建設局是負責經建民生業務，非如工務
      局係專辦工程業務，是第二期工程乃在該局人力不足之情形下而辦理公開徵圖
      ，又「旗津海岸公園後續開發工程期工程委託設計及監造徵圖須知」（下稱徵
      圖須知）第七條所加註之「本公園開發各期工程（八十三─八十五年度）」、
      第八條加註「其應徵案，應以全公園整體開發全案提送」等文字，是我在八十
      二年六月二日批示徵圖作業簽呈前，接受當時建設局主任秘書施瑤台之建議，
      及至楊天護家中探病時其之告知：根據高雄市政府有關工程委託規劃設計監造
      作業慣例，為求工程之整體性及銜接性，均採一次徵選設計，監造建築師或工
      程顧問公司作業，獲評第一名者，獲得各期之設計監造優先議價權，因此乃持
      徵圖須知至建設局第六科辦公室，指示在場之代理科長即股長戊○○（當時科
      長周德雄請公傷假）、技士丙○○、甲○○在徵圖須知第七條、第八條加註上
      開文字，並加蓋第六科之章戳，三名應徵之建築師所領取之徵圖須知均有上開
      文字，並非是在乙○○獲取徵圖第一名後，始要求丙○○等人加寫上開文字，
      再者，本次徵圖係採彌封評審方式，我亦不知乙○○有參加，待評審結果出來
      ，獲告乙○○獲選第一名時，我有請教主任秘書施瑤台，知依現行法令並無請
      乙○○迴避之規定，我自不能任意請乙○○迴避，且該次徵圖主要是比設計之
      理念，根本無所謂測算工程數量之問題，而我身為局長，要求主辦科催辦，此
      乃為行政權責之要求，但我並無指示承辦人員必須至建築師事務所幫其修改設
      計圖，且丙○○、甲○○亦不具電腦製圖能力等語。
（二）被告戊○○辯稱：我是自八十二年五月一日擔任建設局第六科股長至今，負責
      觀光行政及風景區管理業務督導，就旗津海岸公園工程，我只負責行政方面之
      督導，包括會勘、協調及處理監工方面反映事宜，現場督導人員是甲○○，我
      並未至現場督導，自然無法查知是否有偷工減料之情形，而監工日報表亦只是
      事後審查，根本不知施工情形與監工日報表不符，是我亦無圖利及偽造文書之
      事實。
（三）被告甲○○辯稱：我是自八十二年五月二十日任職建設局技士，我是旗津海岸
      公園之現場督導，負責公文往返處理、牴觸物之會勘協調，若施工有困難，集
      合各單位處理，有空時會至現場作重點抽查，查看結構體設計及施工有無問題
      ，在施工期間我到現場查看有十幾次，是不定期查看，去現場時不需填載任何
      書面記錄，施工現場係由乙○○建築師擔任監工，由監工建築師對施工項目、
      工程結構、工程品質負全責，又我至建設局第六科報到就職時，乙○○早已於
      同年四月十六日離職，二人並無同事情誼亦互不認識，且我亦非建築科班出身
      ，並無能力從事電腦繪圖之工作及工程數量之計算，亦無能力幫助建築師乙○○修改設計圖，且旗津海岸公園工程之徵圖主要係評審工程設計理念，並非細
      部計劃，是徵圖時並無工程計算問題，徵圖比賽中唯一之數量，係各建築師依
      自己的設計理念，參照高雄市政府建設局委託太平洋顧問公司所作之規劃報告
      所概估之工程單價予以估價，根本無須做工程施工數量之測算，亦不須覓人幫
      忙計算，另外依建設局與乙○○建築師簽訂之工程委託設計、監造契約書第一
      條第六項、第九項規定，建設局於施工期間本即得派員參與規劃設計，此係為
      整合各科之修改意見，避免以公文來往修改，浪費時間，則我身為現場督導，
      陪同丙○○至乙○○事務所催辦，乃係依約行事，並無違法，且工程驗收亦非
      依據監工日報來驗收等語。
（四）被告丙○○辯稱：我自八十一年八、九月至八十四年三月間，擔任建設科技士
      ，負責觀光休閒設施之承辦，徵圖須知上第七條、第八條所加註之文字，是在
      公開徵圖前，行政程序前就加上去了，不是在乙○○獲得第一名後，為了使乙○○能順利取得第三期、第四期工程之設計、監造權，才加註上去，又我於乙○○獲得公開徵圖評比第一名後，只有至其事務所催辦，督導他修改設計圖，
      並沒有幫他改圖或測算施工數量之事情，且我不是建築科系畢業，也沒有能力
      幫乙○○測算，旗津海岸公園工程是只有徵求設計理念，本來就不須附記施工
      圖及日數，在徵圖階段，我及甲○○並沒有至乙○○建築師事務所去過等語。
（五）被告乙○○辯稱：旗津海岸公園第一期工程之施工數量測算是我任職於建設局
      時計算的，第二、三期之工程施工數量，亦是我測算的，只有第四期才是委託
      別人測算的，檢察官認為我沒有能力測算施工數量，是不正確的，在徵圖及施
      工期間，丙○○及甲○○並沒有幫我修改設計圖，該次徵圖比賽僅有比設計理
      念，而我參加徵圖比賽，徵圖須知上即有第七條、第八條之加註文字，又我是
      施工現場之監工，因施工範圍有三公頃多，而摻有保麗龍部分占施工範圍少之
      又少，很難發現，保麗龍大概三公分乘以五公分大小，差不多名片大小，是為
      了墊隔需要因施工方便才放進去的，之後忘拿出，不是為了偷工減料，名片大
      小的保麗龍減不了多少水泥料，換算才十幾元，沒有為此而偷工減料之必要，
      且我在工程施工期間，多次發現峰億營造公司施工不當或不良，均當場要求廠
      商立刻打掉並重新按設計圖施工，又我在八十四年七月十三日結算時，辦理本
      案工程整體決算時，自動向峰億營造公司扣款二百九十七萬四千三百九十一元
      ，我自己因此減少設計服務費百分之三點七五，即十一萬一千五百三十九元，
      相對節省公帑三百零八萬五千九百三十元，且扣款之事，係在保麗龍發現之前
      ，再者，本案旗津海岸公園第二期工程，經高雄市政府人員張森詳及建設局政
      風室主任朱陸艇等人，於八十四年十一月二日現場採樣送請國立高雄工商專科
      學校及國立成功大學鑑定試驗結果，皆符合施工標準，是峰億營造公司在品質
      上亦無偷工減料之事，是我並無圖利峰億營造公司之意圖，又百分之卅及百分
      之七十部分係指高雄市與台灣省建築師公會之收費標準，是負責設計建築師佔
      百分之七十費用，負責監造之建築師佔百分之卅費用，並非貪污分贓之比例，
      監工日報表，是市政府提供之制式表格，至於板模內施放之材枓如何等細節部
      分，均非屬監工日報表記載之範疇，又依工程合約第九條規定，工人有不軌或
      不當之行為，概由峰億營造公司負責，我並非明知而故意在監工日報表上為不
      實之記載等語。
四、經查：
（一）公訴意旨(一)部分：
  １、「高雄市旗津海岸公園後續開發工程」為跨年度之重大工程，全部工程費為五
      億元，分年分期編列預算執行開發，第一期工程（八十二年度），編列五千萬
      元，第二期至第四期（八十三年度至八十五年度）每年編列一億五千萬元工程
      費等情，有旗津海岸公園後續工程作業計畫三份在卷可參。又該工程先於八十
      一年度編列規劃費三百五十萬元委託太平洋顧問公司進行整體規劃，八十二年
      度之預算五千萬元於八十一年五月間在高雄市議會審議時，議會附帶決議：該
      項工程費俟完成規劃並擇期向議會簡報，經無異議後始得動支該項預算，而高
      雄市議會於八十二年一月八日舉行第三屆第八次臨時大會第五次會議時，聽取
      該項工程之規劃案簡報之事實，亦有太平洋公司之工程規劃報告書一份、高雄
      市政府歲出計算說明提要一紙及高雄市議會八十二年一月八日第三屆第八次臨
      時大會第五次會議記錄一份在卷可按。而太平洋顧問公司依市議員之意見修正
      規劃內容，於八十二年二月十二日函寄高雄市政府建設局等情，亦有太平洋顧
      問公司八十二年五月十四日（八二）洋字第八二０五一一號函載明：據多次修
      正後之結果，於八十一年十一月十五日向吳市長簡報，確定開發規劃內容與方
      向，八十二年一月八日向高雄市議會報告後，整合議員意見，經謹慎多次檢討
      後，於八十二年二月十二日以限時掛號寄送高雄市政府建設局最後修正之訂稿
      資料，計影本兩冊等語。足證被告丁○○辯稱：我收受太平洋顧問公司之規劃
      報告時，距決算年度結束，僅餘四個多月等語，當可採信。
  ２、證人施瑤台於八十六年八月十一日原審法院調查時結證稱：我於八十二年間擔
  任建設局主任秘書，旗津海岸公園第一期工程由建設局自行設計，第二期才辦
      理公開徵圖，原因有二，一為動支預算須經議會同意，而建設局在向議會報告
      完，已是一、二月了，至年度預算終了時間太短，二是有執行預算之壓力，因
      六月底預算就到期，又因第一期設計內容較簡單，故才由局裡同仁設計，至第
      二期之後要進入較複雜工程部分，且一次辦理徵圖，分年編列預算較妥當，對
      工程品質較好等語。證人楊天護於同日亦結證稱：我在八十二年間是建設局技
      正，督導市政府公共工程，依常態公共工程要公開徵圖，委由建築師設計建造
      ，但本案因市議會同意太晚，是在當年農曆過年前通過，離年度預算結束只有
      四個月，若辦理公開徵圖時間來不及，預算沒辦法處理，且相關人員會受議處
      ，還好當時局裡有位乙○○具有建築師資格，照規定是可自行設計，所以才自
      行設計，到了第二期才辦理公開徵圖等語。證人簡朝源於八十六年九月一日原
      審法院調查時陳稱：我在八十二年間擔任建設局會計室主任，若預算執行數目
      未達年度預算百分之七十五以上者，要受處罰，這是依據高雄市政府預算考核
      辦法處理，旗津海岸工程執行比例只有百分之九點一六，差距很大，但黃副市
      長認為議會同意到年度終了時間很短，非我們單位的過失，且已發包了，所以
      才沒有處罰等語，均與被告丁○○上開辯詞相符。
  ３、又依「高雄市政府所屬各機關學校辦理決算應行注意事項」第三條、「高雄市
      政府各機關歲出預算執行考核要點」第六條（二）懲處部分及「高雄市政府施
      政計畫列管項目暨特定管制案件考核要點」第四條、第六條等規定，決算年度
      結束時，若未能發生權責關係之預算不能保留，且若執行效率不佳，其機關首
      長及承辦人員應受行政處分，均有上開行政規定存卷可憑。又依旗津海岸公園
      工程簡介，第一期施工項目為北區停車場、中央入口觀景步道、六公尺花台景
      觀步道一公里等，經費為五千萬元，而第二期工程包括五條觀海步道、綠帶及
      腳踏車道、舵輪景觀區、風帆景觀區、風箏景觀區、涼亭景觀區、纜柱景觀區
      及海防哨所遷建工程，經費為一億五千萬元，第三期工程則為服務中心等建築
      工程、水電工程、植栽美化工程，第四期工程為半戶外展覽區、中區停車場、
      牽罟區及其他全區性設施，經費均約為一億五千萬元許，是可知第一期工程經
      費較少，工程之項目及內容亦較第二期至第四期為簡單。綜上所述，被告丁○○確係因太平洋顧問公司規劃報告完成時間，距決算年度結束日僅剩四月有餘
      ，為爭取時效，免受行政處罰，且因第一期工程施工項目較為簡單，建設局內
      亦有建築及土木等工程人才，始決定自行設計，公訴人認被告丁○○假借實施
      公開徵圖比賽須耗時日為由，第一期工程未辦理徵圖比賽，逕自指定當時任職
      於建設局第六科被告乙○○，負責第一期工程之細部設計云云，與事實不符。
  ４、八十二年三月十五日高雄市政府建設局發行之員工服務報導記載：「本局為辦
      理旗津海岸公園後續開發工程，於八十一年度委託太平洋工程顧問公司辦理規
      劃，歷經期中、期末審查會，經審查會修正後八十一年十一月十七日向市長報
      告規劃內容及預期全期開發完成後休憩活動將有陸域及海域活動。另再於八十
      二年元月八日向市議會簡報並獲議會通過。鑒於如再辦理公開徵求第一期開發
      工程委託細部設計作業，勢必拖延工程之進度，且第六科工程主辦人員技士丙○○、乙○○二位學有專長，工作經驗豐富，足以勝任第一期工程開發項目之
      細部設計，經奉局長同意由技正楊天護擔任設計小組召集人，丙○○、乙○○
      、吳欣翰負責工程設計、科長周德雄、股長黃金興、韋月清、羅妤燕、胡麗英
      負責一般行政工作，全體工作同仁群策群力，順利於三月四日完成土木工程部
      分之發包。此次工程自行辦理細部設計，計節省二個月工作天，及節省九十餘
      萬元工程設計費。節省公帑完成任務，足資嘉許」，有該員工服務報導附卷可
      稽（本院上訴審卷第六十三頁），足證高雄市政府建設局將第一期工程開發項
      目之細部設計，自行設計而不必對外公開徵圖，列為節省「二個月工作天及節
      省九十餘萬元工程設計費」之重要績效，且事實上亦達到節省工作天及設計費
      之目的，此乃勇於任事之表現，當不能以嗣後乙○○離職自行開設建築師事務
      所，且又得到該工程第二期徵圖比賽第一名，而遽以推定當初即有為乙○○參
      加第二期徵圖比賽舖路之意圖。
  ５、證人施瑤台於八十六年八月十一日原審法院審理時陳稱：徵圖須知發出時前，
      局長丁○○有問過我，我有告訴他，我一向主張有關徵圖部分為了整體性，只
      要辦理一次徵圖即可，他是在徵圖須知定稿前詢問的等語。證人楊天護於同日
      陳稱：在辦理第二期工程時，我因公受傷住院十九天，在出院後幾天，局長丁○○去我家看我，他有詢問，我當時有告訴他若只辦理一次徵圖，分年編列預
      算，對整個工程較有整體性等語。證人簡朝源於八十六年九月一日原審調查時
      陳稱：八十二年辦理旗津海岸公園工程公開招標時，副本有知會會計室，我有
      看到徵圖須知，第七、八條增列之文字，在我當時收到之副本上就有列上了，
      副本目前尚保留在會計室，當時我對徵圖須知上加註之文字並沒有意見，因我
      先前在審計部（應為主計處之誤）工作時，就有看過相同之例子，即獲得徵圖
      比賽第一名者，可繼續受理各期工程，且市府相關單位並未禁止此種方式等語
      ，於本院更一審時在八十八年八月二日陳稱：「（徵圖比賽有會你，本件徵圖
      何時才列入三、四期工程﹖）答：有，第三、四期工程（徵圖）是在二期工程
      （徵圖）完成後，是在原來函稿中未公布就增列出來，增列都是在徵圖比賽公
      告之前，建設局為何會增列應由會計部門斟酌，他會我們單位時就已增列，在
      會計預自上已寫明一次發包分年編列預算，所以建設局要增列因合約書上已授
      權，我們就不會有意見」，並當庭提出「高雄市政府建設局徵求辦理『旗津海
      岸公園後續開發工程第二期工程委託設計及監造』徵圖須知」，經勘驗其於原
      徵圖所加註「本公園開發各期工程（八十三年－八十五年度）」，「其應徵案
      應以全公園整體開發全案提送」等字句（原本閱後發還，另由簡朝源於八十八
      年八月十五日寄送影本附卷），其上蓋有高雄市政府建設局第六科圓戳章，且
      係「章蓋字」，即係先手寫加註字句再蓋圓戳章，有勘驗筆錄可憑；簡朝源另
      證稱：「（你公務員資歷多久﹖另公文上增列加註文字只須蓋科室章即不須再
      蓋私章﹖）答：服務二十三年之久，內容一般有更正，均蓋私人職章，但本件
      係對外公開，應蓋校對章，由於科裡無校對章就直接拿科裡圓戳章蓋，這份公
      文已正式發文出去，若是重新繕打就無蓋科章之情形，可能當時很趕才沒繕打
      ，製作公文者為丙○○，他較清楚何因」；被告丙○○供稱：「（是你改﹖）
      答：是的」各等語。證人朱陸艇於同日結證稱：我於八十二年八月下旬之前擔
      任政風室科長，之後至建設局擔任政風室主任，政風室有保留建設局發給丁○○的徵圖須知，因本案起訴後，六科人員在檔案資料找到的，因事涉司法案件
      ，所以才送政風室留存等語。證人即亦參加徵圖比賽之王啟賢於八十六年八月
      十一日於原審陳稱：我在八十二年間擔任欣德工程顧問有限公司總經理，我公
      司有參加旗津海岸公園徵圖比賽，徵圖須知第七、八條加註文字在伊領取時，
      就已加註在上面了，當時我是有看到手寫文字，但因上面有加蓋建設局章，所
      以就沒再多問了等語。證人即亦參加徵圖比賽之張大中於同日結證稱：八十二
      年間我開張大中建築師事務所，有參加旗津海岸公園徵圖比賽，當時領徵圖須
      知時，印象中是有加註文字，且參加比賽是以全程設計為構想理念，又我在八
      十四年間台中縣舉辦大雅鄉文雅國小徵圖時，亦是一次徵圖，分年編列經費，
      我亦是作學校整體設計，第一期由我做，第二、三期亦由我繼續做下去，優點
      是工程設計上較完整，設計理念可以銜接，在工程之協調及營造上會較方便等
      語。證人王啟賢並當庭提出該徵圖須知一份，證人張大中其後並函寄徵圖須知
      一份供原審法院核對，該二份徵圖須知上第七條、第八條確有加註文字，並蓋
      有建設局第六科之章戳。足見上開第七條、第八條之加註文字，確係因被告丁○○徵詢證人施瑤台、楊天護意見後，為顧及工程之整體性及一致性，要求第
      六科人員加註其上，故在該徵圖須知定稿及公布之前，即已有上開加註文字。
      至偵查卷附之徵圖須知上加註文字部分並無蓋用建設局章戳，雖有該徵圖須知
      在卷可稽（八十五年度他字第六三六號偵查卷第一八七頁），惟被告丁○○辯
      稱：該份係留在建設局之底稿，因非對外，故無蓋建設局章戳等語，核與一般
      經驗法則無違，堪予採信。又據上開證人張大中之證言顯示，其於八十四年間
      曾取得台中縣大雅鄉文雅國小第一期工程之設計權後，第二、三期工程之設計
      權亦由其繼續承做，核與本件工程第一至四期均由被告乙○○取得設計權之情
      形相同，且如前述，證人簡朝源亦證稱：我先前在審計部工作時（應為主計處
      之誤）即看過相同之例子等語，均足證本件工程由被告乙○○取得第一至四期
      工程，並非首創之舉，其他縣市亦有相同處理之案例，因此，被告丁○○辯稱
      ：我基於行政裁量權，而指示在徵圖須知上加註「本公園開發各期工程（八十
      三－八十五年度）」字樣等語，尚非無據。公訴人認為：該加註文字係在被告
      乙○○參加徵圖比賽，獲選為第一名後，被告丁○○為使被告乙○○順利取得
      第三、四期工程之設計及監造權，而指示丙○○加註上開文字云云，與事實不
      符。
  ６、證人朱陸艇證稱：本件參與徵圖者，在參選送圖時，均有在作者部分彌封，俟
      評審完，評定名次後，才加以拆封，而本案我事後核對照片，也皆是有密封起
      來等語（見原審法院八十六年九月一日訊問筆錄），參酌徵圖須知第十條，即
      每張圖紙右下角四公分×四公分處註明應徵者名稱，並摺角密封之規定，可知
      旗津海岸公園工程徵圖，確有將參賽者姓名年籍資料彌封之事，是被告丁○○
      根本無法知曉是何建築師會前來應徵。又旗津海岸公園工程徵圖之評比，係由
      高雄市政府聘請十三位委員擔任評審，其成員包括市政府技監、參事、工務局
      副局長、市政府環保局科長、工務局養工處正工程司、建設局代科長、股長、
      成功大學建築研究所、屏東技術學院土木研究所、高雄工專土木工程科、正修
      工專建築工程科等專家學者及相關單位官員，且其中亦有諸多委員提出評審之
      意見（詳見六三六號他卷第一六七頁至一七三頁）。而十三位委員評審結果，
      有十一位委員評定乙○○為第一名，僅有二位委員評定乙○○為第二名，評定
      乙○○為第二名之二張評審表，其中一張之筆跡與被告丁○○相同，已經證人
      朱陸艇於本院前審證述綦詳，並有評審委員評審會議紀錄一份、評審表十三張
      、被告丁○○平日處理之公文函稿在卷足參（本院前審更二審卷第二四五、二
      四六、二六一至二八二、三二七至三三五頁），足證本件徵圖比賽，非被告丁○○一人所得左右，且被告丁○○將被告乙○○之參賽作品評為第二名，亦難
      認其有圖利被告乙○○之犯意。況被告乙○○係成功大學建築研究所畢業，高
      等考試建築師考試及格，又曾在吳崇彥建築師事務所從事設計、規劃師二年之
      實務，並自八十二年九月至八十八年，在正修工商專擔任講師，主講科目為工
      程估價、營造法與施工、施工圖，此有畢業證書、講師證書、教學服務證書等
      在卷可參（詳見更二審乙○○所提答辯狀附件），被告乙○○亦有其專業條件
      。而證人施瑤台證稱：在辦理徵圖後，黃局長有問我，我有回問他目前有無禁
      止規定，黃局長說沒有，我就說沒有禁制事項，而且被告乙○○是公開徵圖得
      第一，是沒有必要把他廢掉，且就我所知，市政府是沒有退職人員迴避條例等
      語，且公務人員服務法係於八十五年一月十五日始增訂第十四條之一迴避條例
      ，是被告乙○○應徵參加徵圖比賽，獲選為第一名，依當時之法令並無請被告
      乙○○迴避之規定，被告丁○○未將被告乙○○參賽作品廢除而迴避，亦與法
      令無違背之處。而被告丙○○未參與本件徵圖比賽之評審，且該次評審係採彌
      封方式，在彌封未拆封前，被告丙○○並無法得知何人獲得第一名，是被告丙○○依據被告丁○○之指示在徵圖須知上加註「本公園開發各期工程（八十三
      －八十五年度）」等文字，顯非基於圖利被告乙○○之目的而為，公訴人認被
      告丙○○為圖利被告乙○○而為上開行為，核係推測之詞。
  ７、旗津海岸公園工程徵圖業務，係由建設局第六科代理科長即被告戊○○指示技
      士吳欣翰主辦，但因吳欣翰到任未久，經驗不足，乃由代理科長戊○○指示較
      有經驗之被告丙○○代擬徵圖須知及簽呈，此有簽呈一份在卷可憑，並非由被
      告丁○○親自指派被告丙○○負責本件旗津海岸公園工程。且本件工程共分四
      階段：先為「徵圖比賽」、獲選者與市政府「訂約」、訂約後才需「提出細部
      設計圖及工程預算」，定案後再發包「施工」，而徵圖比賽之徵圖評比，主要
      是比賽設計理念，並未涉及細部設計規劃及工程數量之測算之事實，可由徵圖
      須知第八條：徵圖作品係依興建計畫，由應徵者自行依設計理念擬定之規定可
      知，而參賽者提出之工程預算之估算，其所憑計算數量價格之數據，係依據參
      賽者均可至承辦單位建設局第六科翻閱由高雄市政府委託太平洋顧問公司規劃
      設計之「高雄市旗津海岸公園後續開發工程規劃」報告內之工程單價予以概估
      ，此有徵圖須知、太平洋顧問公司「高雄市旗津海岸公園後續開發工程規劃」
      內之表８─１、表８─２─１、表８─２─２、表８─２─３、表８─２─４
      號、表８─２─５、表８─３在卷可佐，並經證人即參加徵圖比賽者張大中、
      王啟賢於原審審理時證述明確，原審法院於八十七年三月五日勘驗被告乙○○
      參賽之設計圖結果，該設計圖僅有陳述設計理念，並未涉及細部設計規劃，並
      製有勘驗筆錄在卷，本院前審於九十年六月十五日再勘驗被告乙○○參賽之設
      計圖六十六幅結果：「每幅寬一一０、高七十八公分，逐張勘驗結果，設計圖
      包括第一、二、三、四期工程，包括海岸工程全區，大部分設計圖是顯示圖樣
      ，有一部份設計圖是文字敘述，另有一部分設計圖是施工項目數量、施工概估
      單價、複價，並無詳細尺寸及計算明確之施工成本。」，有勘驗筆錄（本院更
      二審卷第一七三頁）及設計圖照片六十六張在卷可憑，足認該工程徵圖比賽，
      不涉及工程測量及施工測量，自無涉及細部工程圖修改之問題，又參選之設計
      圖雖包括各分項工程費概估，見徵圖須知(九)圖說要求之「12.環境說明書、財務
      及時程分析（即工期途程預估、各分項工程費概估、財務及途程配合計畫）圖
      示簡介」，但乙○○依據該款要求所作之圖示，其數據係依據高雄市政府建設
      局委請太平洋工程顧問股份有限公司辦理之規劃報告所概估之工程單價予以估
      算，至於施工期間整建工程之細部設計圖及高雄市政府預算均已於訂約後發包
      前定案，工程施作者僅需按細部設計圖及工程數量施工，乙○○無須測算工程
      施工數量，而設計圖亦因未涉及數量而無修改可言。準此，被告丁○○實無在
      徵圖期間指示被告丙○○偕同甲○○去幫被告乙○○修改設計圖及測算工程施
      工數量之必要。雖被告周德雄於高雄市調查處供稱：「據股長戊○○向我指稱
      乙○○在參加『旗津海岸公園工程』第二期工程徵圖時，技士丙○○幫忙提供
      許多資料及工程規劃構想圖給乙○○參考，讓乙○○可順利獲得第一名」，被
      告甲○○於高雄市調查處亦供稱：「我於八十二年五月初到建設局上班，即接
      任承辦『旗津海岸工程』，當時我對該工程尚不瞭解，都是技士丙○○在教導
      我如何承辦，偶而他人會帶我至乙○○建築師事務所幫忙乙○○修改設計圖」
      ，被告戊○○於高雄市調查處調查時亦供稱：「丙○○及甲○○常去乙○○事
      務所幫忙」等語。惟被告周德雄及戊○○於原審審理時已改稱：丙○○及甲○○二人只是依據契約，要求設計者配合，修改設計圖，不是幫忙乙○○修改云
      云，於本院更一審八十八年九月三日調查時，被告周德雄供稱：「徵圖期間我
      不在市府，是事後約八十五年間時在聊天時才提到這事」，被告戊○○供稱：
      「是在與周德雄聊天時說大概不會計算數量，這只是我猜測之詞他就把它當成
      話」各等情，被告戊○○、丙○○、甲○○於本院前審調查中一致供稱：是乙○○得標後，丙○○、甲○○依據合約規定，到乙○○事務所催辦業務，溝通
      設計圖等語，而被告戊○○、甲○○於調查處之供詞並未明確供述係於參賽前
      幫忙乙○○，被告周德雄之供詞內容則係傳聞自戊○○，證據力薄弱，均不足
      以積極證明被告丙○○、甲○○有於徵圖比賽前幫忙被告乙○○並使乙○○獲
      選第一名等情為真實。況海岸公園工程第一期開發工程開發項目之細部設計，
      係由技正楊天護擔任設計小組召集人，丙○○、乙○○、吳欣翰負責工程設計
      ，科長周德雄等人負責一般行政工作，有原審卷附八十二年三月十五日高雄市
      政府建設局發行之員工服務報導可稽，丙○○與乙○○同為負責工程設計，則
      丙○○所持有之資料及工程規劃構想圖亦必係其擔任第一期開發工程開發項目
      之細部工程設計時所取得持有，當時乙○○既與丙○○擔任同樣工作，亦可自
      行取得，根本無須丙○○提供。因此，殊難僅憑被告周德雄、戊○○、甲○○
      於高雄市調查處所為不明確之供詞，遽認被告丁○○、丙○○、甲○○有圖利
      被告乙○○使其順利取得第一名，渠等之供詞不足採為不利於被告丁○○、丙○○、甲○○之認定。
  ８、依據旗津海岸公園後續開發工程第二期工程委託設計、監造契約書第一條第六
      項規定：「技術合作部分：甲方（即建設局）如基於本工程業務需要派員考察
      相關工程或於規劃設計作業期間選派人員前往乙方（即乙○○建築師事務所）
      參與研習時，乙方應負責安排並予協助。」又同條第九項規定：「乙方應於契
      約生效之日起在高雄市成立辦事處，並函報甲方備查，甲方得派員參與規劃設
      計等作業。」，第三條則規定，設計圖說定有期間，即要按期限完成設計之工
      作，送至建設局審核，建設局對設計圖說之審核則組專案小組，由技正或主任
      秘書召集辦理審核工作，審核結果，若發現設計圖說有任何缺失亦正式函請依
      限修正，有上開契約書可參，而證人楊天護於原審亦證稱：「通常在審查建築
      師之設計圖時，若有意見，我們會記下來，要建築師改善處理，一般我們會用
      書面與建築師往來，但因有時說不清楚，所以在合約書有約定，可由市政府派
      員到建築師事務所與其溝通，有時也要求建築師到我們辦公室來」等語，依契
      約規定及工程慣例，建設局得在工程期間派員參與規劃設計等作業，因此，本
      件工程之督導人員即被告甲○○、丙○○至被告乙○○事務所做行政業務之督
      促，即係依契約所為之行為，難認有何違法之處，且乙○○應提送之圖說及工
      程預算書依約均有期限，丙○○、甲○○前往乙○○建築師事務所，以承辦人
      員之身分提出修改意見並催辦，以免工程延誤影響高雄市政府建設業務之績效
      ，並無不當之處。而被告周德雄、戊○○、丙○○、甲○○於偵查、原審及本
      院審理時均未提及被告丁○○曾指示丙○○協助乙○○，使丙○○以「縮短審
      查流程」為由，偕同甲○○多次前往乙○○事務所，幫助其修改設計圖及測量
      工程施工數量之事云云，公訴人指被告丁○○曾為前開指示，尚嫌無據。
  ９、被告乙○○於八十五年九月五日與一位簡先生通訊時固曾陳稱：（有關工程設
      計費）我一般跟高雄這邊配合，是他們卅％，我七十％等語（見監聽譯文即八
      十五年度他字六三六號卷第廿一頁），惟被告乙○○辯稱：百分之卅及百分之
      七十部分係指高雄市與台灣省建築師公會之收費標準，是負責設計建築師佔百
      分之七十費用，負責監造之建築師佔百分之卅費用，並非貪污分贓之比例等語
      ，並有其提出之高雄市與台灣省建築師公會之收費標準單可稽（見本院本審卷
      第一九九頁），又從該監聽譯文全部內容整體觀之，應是被告乙○○與交易對
      象在談交易之價格情形，並非在談分贓，是被告乙○○於八十五年九月五日與
      一位簡先生通訊時所稱「我一般跟高雄這邊配合，是他們卅％，我七十％」等
      語應是指建築師公會所訂之收費標準，是負責設計建築師佔百分之七十費用，
      負責監造之建築師佔百分之卅費用，並非貪污分贓之比例，其此部分所辯應堪
      採信。又本件檢察官核發之通訊監察書一張監察期間是八十五年七月五日起至
      八十五年八月三日止，另一張監察期間是八十五年九月卅日起至八十五年十月
      廿八日止，此有高雄市調查處九十三年三月四日高市肅○九三六八─五○二四
      六─○號函送之通訊監察書影本二紙可稽（見本院本審卷第一四八至一五○頁
      ），八十五年九月五日之通訊資料並不在通訊監察期間內，該次通訊內容亦無
      証据能力。
１０、又依契約監造之乙方（即）需指派工地主任一名及有經驗之工程師三名辦理各
      項工程監造事宜（最高法院發回意指誤為五名，見八十五年度他字六三六號卷
      第二○○頁背面），而依監工日報表資料，監工人員僅派二名（見八十五年度
      他字六三六號卷第二一四頁以下監工日報表），雖少派一名監工，惟因該工程
      已完工驗收數年，嗣後也未聞有何工程建物安全或工程品質嚴重不良問題，是
      少派監工一人，只係民事違約問題，未可遽認係刑法上之圖利。又監工日報表
      上記載派監工人員二名，是据實填載，亦無偽造文書之問題。
１１、又該工程是指派被告甲○○督導，而督導之職責為工程行政作業協調、會勘及
      處理監造建築師事務所所方反應事項等行政協調業務，包括工程變更設計之行
      政處理、牴觸管線之協調、停工復工案之處理、牴觸建築物拆除之協調、當地
      漁民膠筏及漁具之搬遷協、核轉監造單位所提送報告及文件等事項，並非現場
      監工人員，又建設局之技士，依職務說明書之工作項目，可指派擔任督導人員
      ，督導工作，非以工程背景人員為限；又高雄市政府建設局成立之「工程督導
      小組」是由科室主管及業務科室工程專業人員所組成，係為該局暨所屬機所發
      包之全部工程而成立，非為特定工程而設，此有高雄市政府建設局九十三年三
      月廿六日高市建設五字第○九三○○○四四一三號函及附件之該局技士職務說
      明書可憑（見本院本審卷第一五二、一五三一六一頁）。被告甲○○雖非「工
  程督導小組」之成員，惟因特定工程督導之職責，為工程行政作業協調等工作
      ，特定工程之督導非以工程背景人員為限，依建設局之技士職務說明書工作項
      目之規定，可指派擔任特定工程之督導，故被告甲○○被指派為本件工程之督
      導亦符合規定。
（二）公訴意旨(二)部分：
  １、本件工程中一座花台砂漿內摻雜保麗龍，另一座花台砂漿內摻有石片，三座拱
      門底部摻有保麗龍，一座涼亭橫樑底部石板內亦摻有保麗龍等情，雖據被告乙○○坦承不諱，核與承包商謝同在調查局之供詞相符，並有照片附卷可稽（本
      院更二審卷第二五四至二五九頁）。惟經本院就上開施工情形送請臺灣省建築
      師公會鑑定結果，認(一)申請單位所示之附件影印照片（即本院更二審卷第二五
      四至二五九頁）中，所顯示為一般常用之石材濕式黏著貼工法，與設計圖說並
      無不符，已按照設計圖式施工。(二)花台及造型拱門、廊柱等景觀點綴物表面所
      貼之砂岩版片面材為一般之裝修施工項目，其目的為視覺上美化結構體，並保
      護主結構體免受直接風化及延長使用年限等作用；所以貼石材之任何工法均不
      會影響到結構安全，故其與結構安全無關。(三)依現場實際丈量之尺寸及高度均
      大於原設計圖說，又依申請單位所示附件影印照片中，所顯示敲開後之石版材
      背面上所附著之黏著砂漿厚度，均大於一般習慣濕式黏著工法約１．０～１．
      ５公分厚度，實際上其施工時應為增加工程數量，並無節省工程費之金額可計
      量，此有臺灣省建築師公會九十年十二月二十日九十年台建師鑑（九００六二
      ）字第三０二三－二號函在卷可憑（附於卷外）。準此，上開花台、拱門、涼
      亭摻雜有保麗龍或石片之情形，均與結構安全無關，且現場實際丈量施工體之
      尺寸及高度均大於原設計圖說，無節省工程費用可言，應可認定。又該保麗龍
      體面積不大，此經被告乙○○陳明，該保麗龍確實不大，並置有廢石材，此有
      相片可憑（見本院更二審卷第二五四至二五九頁所附照片），又該保力龍與石
      片已經超過結構體高度，結構本身沒有問題，並經証人即當時建設局政風室主
      任朱陸艇於本院更二審審理時陳述明確（見本院更二審卷第二四九頁）。因所
      置入之保麗龍體、面積均不大，結省混凝土價值無幾，且是在結構體高度外所
      置入，並置有石材，而所置入之石材價值應比混凝土高，包商應無偷工減料必
      要，且施工體依現場實際丈量之尺寸及高度均大於原設計圖說，若要偷工減料
      ，何需所做之施工體大於設計圖，是部分之施工體被置入小保麗龍片及小石片
      ，應是施工時工人管理之問題，而非偷工減料舞弊之問題。
  ２、旗津海岸公園第二期工程之土木工程部分經建設局送請國立高雄工商專科學校
      土木工程科工程材料試驗室作混凝土抗壓試驗結果，其單位壓力均符合設計強
      度，有該校之試驗報告一本附卷可參。又該工程之竹節鋼筋部分，經送請金屬
      工業研究發展中心機械性能實驗室檢驗結果，其拉伸試驗、彎曲試驗、單位重
      量試驗亦均符合施工標準，有該中心之接受委託試驗報告表一份在卷。又該工
      程第三十四號花台經建設局政風室主任朱陸艇取樣，送請國立成功大學土木工
      程學系結構及材料試驗室檢驗結果，其氯離子含量，均低於零點八kg/m3之標
      準，並非海砂等情，亦有該校試驗報告單一紙附於原審卷可稽，並無公訴人所
      指三十座花台灌漿水泥不足，填沙太多之事實。
  ３、上開工程既依設計圖施工，公訴人起訴被告乙○○未確實善盡監工之責並在監
      工日報表上記載不實之施工進度，被告戊○○、甲○○與周德雄明知監工日報
      表上記載不實，竟予會章審核通過，足生損害於高雄市政府對於判斷驗收通過
      與否之正確性，圖利峰億營造公司云云，尚有誤會。而峰億營造公司之負責人
      謝同及轉承包商王奇威、王藝翰等人，前經高雄市政府警察局認其在花台內摻
      雜保麗龍、石板等物，以詐欺罪嫌移送台灣高雄地方法院檢察署，檢察官偵查
      結果認謝同、王奇威、王藝翰有依設計圖施工，且實際施工度均比原設計圖高
      出十公分，無偷工減料之嫌疑，渠等向高雄市政府申領工程款自無不法所有之
      詐欺意圖而為不起訴處分確定在案，此有該署八十四年度偵字第二三四七九號
      不起訴處分書一份在卷足參，證人即高雄市政府建設局政風主任朱陸艇於該次
      偵查時亦證稱：我們去現場勘驗時，該二支花台，水泥鋼筋均有按設計施工，
      且均超出原設計圖七十公分及九十公分高度之十分分，因為石板每塊寬度為二
      十公分，設計為七十公分的就疊四塊，設計為九十公分的就疊五塊等語，而謝
      同於警訊時亦供稱並無指示工人偷工減料等語，有該案卷可稽，因此公訴人此
      部分起訴事實，亦乏證據。
    綜上所述，該工程並無重大違規情事，雖有小缺失，惟係屬行政及施工管理上之
    問題，尚不構成犯罪，被告丁○○、丙○○、甲○○、戊○○、乙○○五人所辯
    無圖利及偽造文書，應屬非虛，此外復查無其他積極確切證據足資證明被告丁○○、丙○○、甲○○、戊○○、乙○○五人有何圖利他人之貪污犯行，及被告戊○○、甲○○、乙○○有行使偽造文書之行為，其等犯罪均屬不能證明。
五、原審以不能証明被告丁○○、丙○○、甲○○、戊○○、乙○○五人犯罪，依法
    諭知無罪，核無不合，檢察官上訴指摘原判決不當，為無理由，應予駁回。
據上論結，應依刑事訴訟法第三百六十八條判決如主文。
本案經檢察官陳新慶到庭執行職務。
中    華    民    國      九十三      年      六      月      八        日
                              臺灣高等法院高雄分院刑事第六庭
                                  審判長法官  張盛喜
        法官  郭玫利
                                        法官  裕斗
右正本證明與原本無異。
如不服本判決應於收受本判決後十日內向本院提出上訴書狀，其未述上訴理由者，
並得於提起上訴後十日內向本院補提理由書狀（均須按他造當事人之人數附繕本)「
切勿逕送上級法院」。
                                      書記官  楊茱宜
中    華    民    國      九十三      年      六      月      八        日
